【裁判字號】    95,中交簡上,443
【裁判日期】    950920
【裁判案由】    公共危險
【裁判全文】
臺灣臺中地方法院刑事判決         95年度中交簡上字第443號
上  訴  人  臺灣臺中地方法院檢察署檢察官
被      告  甲○○
上列上訴人因被告公共危險案件，不服本院臺中簡易庭中華民國
九十五年六月二十日九十五年度中交簡字第一○三○號第一審簡
易判決（聲請簡易處刑案號：九十五年度速偵字第二二二八號）
提起上訴，本院管轄第二審之合議庭判決如下：
    主    文
原判決撤銷。
甲○○服用酒類，不能安全駕駛動力交通工具而駕駛，處有期徒
刑月，如易科罰金，以佰元折算壹日。
    犯罪事實
一、甲○○自民國九十五年六月二日晚間九時許起至翌日凌晨零
    時許止，在臺中市○○區○○路某卡拉ＯＫ店內，飲用高粱
    酒三分之一瓶後，已達不能安全駕駛動力交通工具之程度，
    竟猶於九十五年六月三日零時許，駕駛車牌號碼ＤＯ－四六
    ○六號自用小客車，沿臺中市○○區○○路往中清路方向行
    駛。嗣於九十五年六月三日零時十分，行經臺中市○○區○
    ○路與大連路一段路口時，因不勝酒力，將上開自用小客車
    停在路中；經員警巡邏發覺上情，對其施行酒精呼氣測試，
    結果其呼氣中酒精濃度高達每公升一‧○七毫克。
二、案經臺中市警察局第五分局報請臺灣臺中地方法院檢察署檢
    察官聲請以簡易判決處刑。
    理    由
一、上揭犯罪事實業據被告甲○○於警詢、偵訊中及本院審理時
    坦承不諱，並有被告之酒精測試紀錄表、舉發違反道路交通
    管理事件通知單及現場圖各一紙附卷可稽。又按飲酒後吐氣
    所含酒精成分超過每公升零點二五毫克以上者不得駕車，道
    路交通安全規則第一百十四條第二款定有明文；又行為人飲
    酒後如其呼氣酒精濃度每公升○‧五毫克者，有反應較慢、
    感覺減低、影響駕駛等情況發生，而飲酒後如其呼氣酒精濃
    度每公升○‧七五毫克者，其思考及個性行為均改變，此有
    行政院國軍退除役官兵輔導委員會臺北榮民總醫院八十八年
    八月五日（八八）北總內字第二六八六八號函文可據，是被
    告經測得呼氣酒精含量為每公升一．○七毫克，其已達服用
    酒類不能安全駕駛動力交通工具之狀態，至為灼然，應予依
    法論科。
二、被告行為後，刑法於民國九十四年二月二日修正公布，於九
    十五年七月一日施行，而行為後法律有變更者，適用行為時
    之法律，但行為後之法律有利於行為人者，適用最有利於行
    為人之法律，現行刑法第二條第一項訂有明文，此條規定乃
    與刑法第一條罪刑法定主義契合，而貫徹法律禁止溯及既往
    原則，係規範行為後法律變更所生新舊法律比較適用之準據
    法，是刑法第二條本身雖經修正，但刑法第二條既屬適用法
    律之準據法，本身尚無比較新舊法之問題，應一律適用裁判
    時之現行刑法第二條規定以決定適用之刑罰法律，先予敘明
    。另九十五年七月一日修正公布施行之刑法第四十一條第一
    項前段規定：「犯最重本刑為五年以下有期徒刑以下之刑之
    罪，而受六個月以下有期徒刑或拘役之宣告者，得以新臺幣
    一千元、二千元或三千元折算一日，易科罰金。」，惟被告
    行為時之刑法第四十一第一項前段規定：「犯最重本刑為五
    年以下有期徒刑以下之刑之罪，而受六個月以下有期徒刑或
    拘役之宣告，因身體、教育、職業、家庭之關係或其他正當
    事由，執行顯有困難者，得以一元以上三元以下折算一日，
    易科罰金。」，又依修正前罰金罰鍰提高標準條例第二條（
    現已刪除）規定，就其原定數額提高為一百倍折算一日，則
    被告行為時之易科罰金折算標準，應以銀元三百元折算一日
    ，經折算為新臺幣後，應以新臺幣九百元折算為一日。比較
    修正前後之易科罰金折算標準，以修正前之刑法第四十一條
    第一項前段即行為時法律之規定，較有利於被告，故應依現
    行刑法第二條第一項前段規定，適用修正前刑法第四十一條
    第一項前段規定，定其折算標準。
三、核被告所為，係犯刑法第一百八十五條之三違背安全駕駛罪
    。原審據以論科固非無見，惟本案被告呼氣中酒精濃度高達
    每公升一‧○七毫克，又任意將其駕駛車輛停置路中，此有
    現場圖一份在卷可稽，顯已達酩酊狀態，影響公共安全甚巨
    ，且被告前亦因酒醉駕車犯公共危險罪，經臺灣臺中地方法
    院檢察署以九十三年度速偵字第三七六三號處分書為緩起訴
    處分，並命被告向指定之公益團體天主教善牧社會福利基金
    會支付新臺幣三萬元後，竟不思戒慎警惕，而再犯本案，足
    徵前揭支付新臺幣三萬元之處分，對被告酒醉駕車之行為，
    尚不足收懲儆之效，是以被告再犯本案，自應處以較之前為
    重之處罰，俾其重視刑罰而生戒心，以杜再犯及確保其自身
    及他人之安全，本案原審判處被告拘役三十日，如易科罰金
    ，以銀元三百元折算一日，若被告易科罰金，僅須支付新臺
    幣二萬七千元，顯然過輕，並可能使被告產生愈犯處罰愈輕
    之感覺，而有未當，檢察官以原判決過輕為由提起上訴，為
    有理由，故應由本院撤銷改判。爰審酌被告酒後駕車，漠視
    民眾用路安全，實值非難，暨其犯罪之動機、目的、手段，
    及犯後坦承犯行，態度尚可等一切情狀，量處如主文所示之
    刑，並諭知易科罰金之折算標準，以示懲儆。
據上論斷，應依刑事訴訟法第四百五十五條之一第一項、第三項
、第三百六十九條第一項前段、第三百六十四條、第二百九十九
條第一項前段，刑法第二條第一項前段、第一百八十五條之三、
（修正前）第四十一條第一項前段，（修正前）罰金罰鍰提高標
準條例第二條，判決如主文。
中    華    民    國    95    年    9    月    20     日
                  刑事第十三庭  審判長法  官  陳慧珊
                                      法  官  李秋娟
                                      法  官  黃裕仁
上正本證明與原本無異。
本件不得上訴。
                                      書記官  王嘉仁
中    華    民    國    95    年    9    月    20     日
附錄本案論罪科刑法條全文
中華民國刑法第一百八十五之三
服用毒品、麻醉藥品、酒類或其他相類之物，不能安全駕駛動力
交通工具而駕駛者，處一年以下有期徒刑、拘役或三萬元以下罰
金。


司法院資訊處製作；財團法人民間司法改革基金會備份。
